臺灣嘉義地方法院刑事裁定
110年度聲字第883號
聲  請  人  臺灣嘉義地方檢察署檢察官
受  刑  人  陳婷婷




上列聲請人因受刑人數罪併罰有二裁判以上，聲請定其應執行之
刑（110年度執字第2240號），本院裁定如下：
    主  文
陳婷婷所犯如附表所示之罪，所處有期徒刑部分，應執行有期徒
刑柒年陸月。
    理  由
一、聲請意旨略以：受刑人陳婷婷因12次違反毒品危害防制條例
    案件，先後經法院判決確定如附表，應依刑法第53條及第51
    條第5款，定其應執行之刑，爰依刑事訴訟法第477條第1項
    聲請裁定等語。
二、按數罪併罰，有2裁判以上者，依刑法第51條之規定，定其
    應執行之刑；宣告多數有期徒刑者，於各刑中之最長期以上
    ，各刑合併之刑期以下定其刑期，但不得逾30年。同法第53
    條、第51條第5款分別定有明文。又刑法第50條規定：「裁
    判確定前犯數罪者，併合處罰之。但有下列情形之一者，不
    在此限：一、得易科罰金之罪與不得易科罰金之罪。二、得
    易科罰金之罪與不得易服社會勞動之罪。三、得易服社會勞
    動之罪與不得易科罰金之罪。四、得易服社會勞動之罪與不
    得易服社會勞動之罪」「前項但書情形，受刑人請求檢察官
    聲請定應執行刑者，依第51條規定定之。」而本件屬刑法第
    50條第1項但書之情形，並經受刑人於判決確定後請求檢察
    官聲請定應執行刑，有定應執行刑意願回覆表1份附卷可稽
    ，並核與受刑人於本院所述相符（本院卷第9頁、第76頁）
    ，程序上並無不合，先予敘明。　　
三、經查，受刑人所犯如附表所示之罪，先後經本院判處如附表
    所示之刑，且編號1至11部分經本院定應執行刑均確定在案
    ，此有相關刑事判決、裁定及臺灣高等法院被告前案紀錄表
    在卷可稽。茲檢察官聲請就受刑人所犯附表所示各罪所處之
    刑定其應執行之刑，本院審核認聲請於法尚無不合。另審酌
    被告所為之12次犯行，均為施用毒品或販賣毒品，其中販賣
    毒品犯行中，附表編號4至11部分之犯罪時間實均相近，如
    因此受有實質累加之此等重刑，處罰之刑度實有所超過其行
    為之不法內涵，亦造成被告人格因受此等長期刑而有所抹滅
    ，暨審酌受刑人於本院對本案定應執行刑之意見等情形，定
    其應執行之刑。又附表編號3部分雖得易科罰金，但與其餘
    不得易科罰金之罪合併定應執行刑結果，已不得易科罰金，
    併此敘明。
 四、依刑事訴訟法第477條第1項，刑法第50條第1項第1款、第2
     項、第51條第5款、第53條，裁定如主文。
中　　華　　民　　國　　110 　年　　11　　月　　24　　日
                  刑事第三庭  法  官  方宣恩
上列正本證明與原本無異。
如不服本裁定，應於裁定送達後5日內向本院提出抗告狀（應附
繕本）。　　　　　　　　　
中　　華　　民　　國　　110 　年　　11　　月　　24　　日
                              書記官  藍盡忠
附表(以下宣告刑僅敘及有期徒刑部分)：
編　　　　號  1 2 3 罪　　　　名  毒品危害防制條例 毒品危害防制條例 毒品危害防制條例 宣　告　刑  有期徒刑10月。 有期徒刑7月。 有期徒刑3月，如易科罰金，以新臺幣1,000元折算一日。 犯罪日期  107年08月08日 108年05月01日 108年05月01日 偵查(自訴)機關 年度　案號  嘉義地檢107年度毒偵字第1697號 嘉義地檢108年度毒偵字第835號 嘉義地檢108年度毒偵字第835號 最　後 事實審 法院 嘉義地院 嘉義地院 嘉義地院  案號 107年度訴字第729號 108年度訴字第486號 108年度訴字第486號  判決日期 108年05月30日 108年07月31日 108年07月31日 確　定 判　決 法院 嘉義地院 嘉義地院 嘉義地院  案號 107年度訴字第729號 108年度訴字第486號 108年度訴字第486號  判決確定日期 108年06月18日 108年08月20日 108年08月20日  備註   編號1至11部分業經本院以109年度聲字第234號裁定應執行有期徒刑5年6月   

編　　　　號  4 5 6 罪　　　　名  毒品危害防制條例 毒品危害防制條例 毒品危害防制條例 宣　告　刑  有期徒刑3年8月。 有期徒刑3年8月。 有期徒刑3年10月。 犯罪日期  107年04月13日 107年05月上旬某日 107年04月14日 偵查(自訴)機關 年度　案號  嘉義地檢107年度偵字第6246、7940號 嘉義地檢107年度偵字第6246、7940號 嘉義地檢107年度偵字第6246、7940號 最　後 事實審 法院 嘉義地院 嘉義地院 嘉義地院  案號 107年度訴字第755號 107年度訴字第755號 107年度訴字第755號  判決日期 109年01月09日 109年01月09日 109年01月09日 確　定 判　決 法院 嘉義地院 嘉義地院 嘉義地院  案號 107年度訴字第755號 107年度訴字第755號 107年度訴字第755號  判決確定日期 109年02月04日 109年02月04日 109年02月04日  備註   編號1至11部分業經本院以109年度聲字第234號裁定應執行有期徒刑5年6月   

編　　　　號  7 8 9 罪　　　　名  毒品危害防制條例 毒品危害防制條例 毒品危害防制條例 宣　告　刑  有期徒刑3年10月。 有期徒刑3年10月。 有期徒刑3年10月。 犯罪日期  107年07月18日 107年05月19日 107年06月30日 偵查(自訴)機關 年度　案號  嘉義地檢107年度偵字第6246、7940號 嘉義地檢107年度偵字第6246、7940號 嘉義地檢107年度偵字第6246、7940號 最　後 事實審 法院 嘉義地院 嘉義地院 嘉義地院  案號 107年度訴字第755號 107年度訴字第755號 107年度訴字第755號  判決日期 109年01月09日 109年01月09日 109年01月09日 確　定 判　決 法院 嘉義地院 嘉義地院 嘉義地院  案號 107年度訴字第755號 107年度訴字第755號 107年度訴字第755號  判決確定日期 109年02月04日 109年02月04日 109年02月04日  備註   編號1至11部分業經本院以109年度聲字第234號裁定應執行有期徒刑5年6月   

編　　　　號  10 11 12 罪　　　　名  毒品危害防制條例 毒品危害防制條例 毒品危害防制條例 宣　告　刑  有期徒刑4年。 有期徒刑3年10月。 有期徒刑3年8月。 犯罪　日期  107年06月間某日 107年5月上旬某日 108年03月19日 偵查(自訴)機關 年度　案號  嘉義地檢107年度偵字第6246、7940號 嘉義地檢107年度偵字第6246、7940號 嘉義地檢109年度偵字第7971號 最　後 事實審 法院 嘉義地院 嘉義地院 嘉義地院  案號 107年度訴字第755號 107年度訴字第755號 109年度訴字第685號  判決日期 109年01月09日 109年01月09日 110年05月24日 確　定 判　決 法院 嘉義地院 嘉義地院 嘉義地院  案號 107年度訴字第755號 107年度訴字第755號 109年度訴字第685號  判決確定日期 109年02月04日 109年02月04日 110年06月30日  備註   編號1至11部分業經本院以109年度聲字第234號裁定應執行有期徒刑5年6月